臺灣臺中地方法院民事判決　94年度訴字第1390號
原　　　告　合作金庫銀行股份有限公司
法定代理人　丁○○
訴訟代理人　甲○○
　　　　　　乙○○
被　　　告　丙○○
當事人間清償債務事件，本院於民國94年7月26日言詞辯論終結
，判決如下：
    主    文
被告應給付原告美金捌萬玖仟壹佰玖拾元，及分別如附表所示金
額，按所列利率計算之利息與違約金。
訴訟費用由被告負擔。
    事實及理由
一、原告起訴主張：緣訴外人永利宏科技股份有限公司（以下簡
    稱永利宏公司）於民國90年9月6日邀同被告為連帶保證人，
    與原告簽訂借據及進口遠期信用狀借款契約，約定永利宏公
    司自90年9月6日起至92年3月3日止，得以美金100,000元為
    限額，向原告循環借款，以委請原告開發進口遠期信用狀。
    永利宏公司委請原告開發信用狀時，應另填具「開發信用狀
    申請書」，同時授權原告以永利宏公司借用款項，配合該公
    司自備結匯款項，支付信用狀項下之匯票票款或商業發票金
    額，永利宏公司並同意以該匯票或商業發票金額，扣除該公
    司自備結匯款項後之差額，為借款之本金；又永利宏公司向
    原告借用之款項，應自原告或原告之國外代理銀行付款之日
    起至借款到期日止，按原告通知之利率支付利息，原告並得
    依其借入外匯資金之成本加碼利率隨時調整之。永利宏公司
    若未依約清償本息，除須依照借款到期日當日原告通知之遠
    期信用狀外幣授信利率與原告放款利率加碼標準核算之新臺
    幣放款利率2者中較高者支付遲延利息外，逾期在6個月以內
    者，須按上開利率10%，逾期超過6個月者，則應按上開利率
    20%計付違約金。嗣永利宏公司先後於91年8月9日及16日填
    具開發信用狀申請書，委請原告開發遠期信用狀，並於同年
    12日及21日向原告分別借用美金51,030元及48,070元，到期
    日分別為92年1月9日及92年1月18日。詎該公司於到期日屆
    至時，僅自行結匯上開信用狀金額之10%以清償部分借款，
    其餘欠款均未清償，迭經原告催討均置之不理，尚積欠原告
    美金89,190元，及分別如附表所示之金額，按所列利率計算
    之利息與違約金未清償。被告既為永利宏公司向原告借用之
    上述款項擔任連帶保證人，對於該公司積欠之前開債務自應
    負連帶清償責任，爰依連帶保證之法律關係提起本件訴訟，
    並聲明：求為判決如主文第1項所示。
二、被告自認曾於永利宏公司在90年9月6日與原告訂定之上開借
    據「連帶保證人」欄簽名，惟抗辯：伊原為永利宏公司負責
    人，但已於91年1月4日將其持有該公司股份讓與訴外人陳清
    海，該公司於同年8月9日及16日因委請原告開立信用狀而向
    原告借款時，伊已離開永利宏公司，是該公司對原告所負債
    務與伊已無關聯，原告請求伊清償該公司積欠之上開款項，
    為無理由等語，並聲明：駁回原告之訴。
三、原告主張：訴外人永利宏公司於90年9月6日邀同被告為連帶
    保證人，與原告簽訂借據及進口遠期信用狀借款契約，約定
    永利宏公司自90年9月6日起至92年3月3日止，得以美金100,
    000元為限額，向原告循環借款，以委請原告開發進口遠期
    信用狀。永利宏公司嗣於91年8月12日及21日為委請原告開
    發遠期信用狀，向原告分別借用美金51,030元及48,070元，
    到期日分別為92年1月9日及92年1月18日。詎該公司於到期
    日屆至時，僅自行結匯上開信用狀金額之10%清償部分借款
    ，其餘欠款均未清償，尚積欠原告美金89,190元，及分別如
    附表所示之金額，按所列利率計算之利息與違約金未清償等
    事實，業據其提出借據及進口遠期信用狀借款契約各1份、
    開發信用狀申請書2份（以上均為影本）及合作金庫外匯匯
    率及授信利率查詢單1紙為證，復為被告所不爭執，堪信為
    真實。
四、原告另主張：被告既為永利宏公司向原告借款擔任連帶保證
    人，自應就該公司積欠原告之上開款項負清償責任等語，為
    被告所否認，並以前揭情詞置辯。經查，被告抗辯其原為永
    利宏公司負責人，但已於91年1月4日將其持有該公司股份讓
    與訴外人陳清海一節，固為原告所不爭執，堪信屬實；惟被
    告既另自承並未將上開股份轉讓之事告知原告，且其未能舉
    證證明已對原告為解除前述連帶保證契約之意思表示，則該
    連帶保證契約仍屬合法有效，被告自應為永利宏公司積欠之
    上開款項對原告負連帶保證人之責，其所辯上情，自非可採
    。
五、訴外人永利宏公司以被告為連帶保證人，向原告借款美金
    51,030元及48,070元，惟於清償期屆至時並未將本息清償完
    畢，迄今尚積欠原告借款本金89,190元，及如附表所示之金
    額，按所列利率計算之利息與違約金，業如前述。被告既為
    永利宏公司之連帶保證人，即不得依民法第745條規定，主
    張在原告未就永利宏公司之財產強制執行而無效果前，拒絕
    向原告清償，另依同法第740條規定，其就永利宏公司所負
    前揭借款本金、遲延利息及違約金等債務應負連帶清償責任
    ，從而，原告依據連帶保證之法律關係，請求被告為如主文
    第1項所示之給付，自屬有據，應予准許。
六、訴訟費用負擔之依據：民事訴訟法第78條。
中　　華　　民　　國　　94　　年　　8　　 月　　9　　日
                  民事第一庭    法  官  鍾啟煒
正本係照原本作成。
如對本判決上訴，須於判決送達後20日內向本院提出上訴狀。
中　　華　　民　　國　　94　　年　　8　　 月　　9　　日
                                書記官  林素妃
附  表：
┌──┬───────┬─────┬──────┬───────┐
│編號│ 借 款 期 限  │ 積欠本金 │利        息│違    約    金│
│    │  （民 國）   │          │            │              │
├──┼───────┼─────┼──────┼───────┤
│ 一 │ 自91.08.12起 │ 美金肆萬 │自92．01．10│自92．01．10起│
│    │ 至92.01.09止 │ 伍仟玖佰 │起至清償日止│至清償日止，逾│
│    │              │ 貳拾柒元 │按週年利率9.│期在6個月以內 │
│    │              │          │384%計算    │者，按上開利率│
│    │              │          │            │10%，逾期超過 │
│    │              │          │            │6個月者，按上 │
│    │              │          │            │開利率20%計算 │
│    │              │          │            │。            │
├──┼───────┼─────┼──────┼───────┤
│ 二 │ 自91.08.21起 │ 美金肆萬 │自92．01．19│自92．01．19起│
│    │ 至92.01.18止 │ 仟貳佰 │起至清償日止│至清償日止，逾│
│    │              │ 陸拾元 │按週年利率9.│期在6個月以內 │
│    │              │          │384%計算    │者，按上開利率│
│    │              │          │            │10%，逾期超過 │
│    │              │          │            │6個月者，按上 │
│    │              │          │            │開利率20%計算 │
│    │              │          │            │。            │
└──┴───────┴─────┴──────┴───────┘
